臺灣新竹地方法院刑事裁定
                                  109年度撤緩更一字第3號
聲  請  人  臺灣新竹地方檢察署檢察官
受  刑  人  林合謙



上列聲請人因受刑人因竊佔案件（本院106 年度易字第1181號）
，聲請撤銷緩刑之宣告（109 年度執聲字第822 號），本院裁定
如下：
    主  文
本院一○六年度易字第一一八一號刑事宣示判決筆錄對林合謙所
為緩刑參年之宣告撤銷。
    理  由
一、聲請意旨略以：上列受刑人即林合謙因有撤銷緩刑宣告之原
    因，茲敘述理由如下：受刑人因犯竊佔案件，經臺灣新竹地
    方法院於民國108 年7 月31日以106 年度易字第1181號判處
    有期徒刑6 月，同時宣告緩刑3 年，於108 年7 月31日確定
    。惟其於緩刑期內即108 年8 月24日更犯廢棄物清理法罪，
    經臺灣新竹地方法院於109 年5 月20日以109 年度訴字第14
    8 號判決判處有期徒刑6 月，於109 年6 月17日確定。核該
    受刑人所為，足見受刑人於前案遭判決後，並未因此心生警
    惕，猶仍違反法規範，主觀之惡性難謂非微。受刑人無視緩
    刑期間內應遵循法遵矩之誡命要求，顯見本件緩刑之宣告並
    不足以矯正受刑人之個性，亦難收預期之效果，已合於刑法
    第75條之1 第1 項第2 款所定撤銷緩刑宣告之原因，爰依刑
    事訴訟法第476 條規定聲請撤銷等語。
二、按受緩刑之宣告而有下列情形之一，足認原宣告之緩刑難收
    其預期效果，而有執行刑罰之必要者，得撤銷其宣告：一、
    緩刑前因故意犯他罪，而在緩刑期內受六月以下有期徒刑、
    拘役或罰金之宣告確定者。二、緩刑期內因故意犯他罪，而
    在緩刑期內受六月以下有期徒刑、拘役或罰金之宣告確定者
    。三、緩刑期內因過失更犯罪，而在緩刑期內受有期徒刑之
    宣告確定者。四、違反第七十四條第二項第一款至第八款所
    定負擔情節重大者，刑法第75條之1 第1 項定有明文。考其
    立法意旨略以：關於緩刑之撤銷，現行法第75條第1 項固已
    設有2 款應撤銷之原因；至得撤銷緩刑之原因，則僅於保安
    處分章內第93條第3 項與撤銷假釋合併加以規定，體例上不
    相連貫，實用上亦欠彈性，爰參酌德國及奧地利現行立法例
    增訂得撤銷緩刑之原因，其中現行關於緩刑前或緩刑期間故
    意犯他罪，而在緩刑期內受得易科罰金之有期徒刑之宣告者
    ，列為應撤銷緩刑之事由，因認過於嚴苛，而排除第75條應
    撤銷緩刑之事由，移列至得撤銷緩刑事由，俾使法官依被告
    再犯情節，而裁量是否撤銷先前緩刑之宣告。其次，如有前
    開事由，但判決宣告拘役、罰金時，可見行為人仍未見悔悟
    ，有列為得撤銷緩刑之事由，以資彈性適用，爰於第1 項第
    1 款、第2 款增訂之。且本條採用裁量撤銷主義，賦予法院
    撤銷與否之權限，特於第1 項規定實質要件為「足認原宣告
    之緩刑難收其預期效果，而有執行刑罰之必要」，供作審認
    之標準。亦即於「得」撤銷緩刑之情形，法官應依職權本於
    合目的性之裁量，妥適審酌被告所犯前後數罪間，關於法益
    侵害之性質、再犯之原因、違反法規範之情節是否重大、被
    告主觀犯意所顯現之惡性及其反社會性等情，是否已使前案
    原為促使惡性輕微之被告或偶發犯、初犯改過自新而宣告之
    緩刑，已難收其預期之效果，而確有執行刑罰之必要，此與
    刑法第75條第1 項所定二款要件有一具備，即毋庸再行審酌
    其他情狀，應逕予撤銷緩刑之情形不同，先予敘明。
三、經查：受刑人林合謙前因竊佔案件，經本院於108 年7 月31
    日以106 年度易字第1181號刑事宣示判決筆錄判處有期徒刑
    6 月，緩刑3 年，並應於判決確定後1 年內向公庫支付新臺
    幣3 萬元確定；惟上開刑事宣示判決筆錄確定後，其於緩刑
    期內即108 年8 月24日更犯廢棄物清理法案件，經本院於10
    9 年5 月20日以109 年度訴字第148 號刑事判決判處有期徒
    刑6 月，於緩刑期內之109 年6 月17日確定等情，有本院10
    6 年度易字第1181號刑事宣示判決筆錄1 份、109 年度訴字
    第148 號刑事判決1 份及臺灣高等法院被告前案紀錄表1 份
    附卷可稽。受刑人於本院106 年度易字第1181號竊佔案件中
    ，經本院諭知緩刑3 年之宣告，惟其於上開緩刑期內仍故意
    犯非法清理廢棄物罪，且在前揭緩刑期內受有期徒刑6 月之
    宣告確定。本院經審核受刑人上述2 案件刑事判決正本，認
    受刑人於緩刑期內所犯之違反廢棄物處理法案件（以下簡稱
    後案），與原受宣告緩刑之竊佔案件（以下簡稱前案），雖
    非屬相同罪名，然觀諸前後兩案之犯罪事實：受刑人於前案
    所為係未經國有土地管理機關同意，於國有土地上傾倒廢棄
    土石方，竊佔國有土地面積達6187公尺；又受刑人於後案所
    為係未領有廢棄物清除處理之許可文件，且未經土地所有權
    人劉仁偉之同意，清除含廢磁磚、廢塑膠管、廢土石方及廢
    木材等物在內之營建混合廢棄物，駕駛自用大貨車，載運上
    開建築廢棄物至被害人劉仁偉所有土地上傾倒，足徵受刑人
    所為前後兩案之犯罪手段相同；而受刑人明知其已因前案未
    經國有土地管理機關同意，於國有土地上傾倒廢棄土石方而
    犯竊佔罪，業經本院於108 年7 月31日以106 年度易字第11
    81號刑事宣示判決筆錄判處有期徒刑6 月並宣告緩刑3 年在
    案，其本應悌勵自省，謹慎處事，猶不知警惕，竟旋於108
    年8 月24日再於他人所有土地上傾倒建築廢棄物而犯後案之
    廢棄物清理法第46條第4 款之非法清理廢棄物罪，顯見受刑
    人漠視環境保護之重要性，遵守法治之觀念淡薄，顯未因受
    到刑事追訴而有悔悟反省之意，是前案宣告之緩刑確已難收
    促其自新之預期效果，而有執行刑罰之必要。從而，聲請人
    聲請撤銷本院106 年度易字第1181號刑事宣示判決筆錄對受
    刑人所為緩刑之宣告，核無不合，應予准許。
四、爰依刑事訴訟法第476 條，裁定如主文。
中　　華　　民　　國　 109　　年　　11　　月　　30　　日
                  刑事第一庭    法  官    楊惠芬
以上正本證明與原本無異。
如不服本裁定，應於裁定送達後5日內向本院提出抗告狀。
中　　華　　民　　國　 109　　年　　12　　月　　4 　　日
                                書記官    李艷蓉